臺灣士林地方法院刑事判決
111年度訴字第442號
公  訴  人  臺灣士林地方檢察署檢察官
被      告  曾冠閎


上列被告因傷害等案件，經檢察官提起公訴（111年度偵字第630
6號），本院判決如下：
    主  文
曾冠閎被訴傷害部分公訴不受理。
    理  由
一、公訴意旨略以：被告曾冠閎、張志傑（其涉嫌傷害、恐嚇及
    公然侮辱部分，由本院另行審結）為客戶，告訴人張哲豪、
    陳禾荃為宏盛建商員工，雙方因看房發生爭執，於民國111
    年1月11日下午時許，在新北市淡水區新市○路0段000號宏盛
    建商營業據點前馬路旁，被告張志傑基於傷害、公然侮辱之
    犯意，公然對告訴人陳禾荃辱罵：「這就是你們他媽的接待
    人員」等語，並徒手抓、拉扯告訴人張哲豪手臂，以此方式
    傷害告訴人張哲豪，致告訴人張哲豪受有左側上臂挫傷之傷
    害，再公然對告訴人陳禾荃辱罵：「你他媽你嘴巴怎麼這麼
    臭啊你」等語，足以貶損告訴人陳禾荃之人格及社會評價。
    被告曾冠閎則基於傷害之犯意，徒手推擠、以手肘撞擊告訴
    人陳禾荃，致告訴人陳禾荃受有左側下巴挫傷之傷害；其後
    ，被告張志傑、曾冠閎返回車上，被告張志傑基於恐嚇之犯
    意，駕駛車輛衝向站在路旁之告訴人張哲豪，以此加害告訴
    人張哲豪生命、身體之事恐嚇告訴人張哲豪，致使告訴人張
    哲豪心生畏懼，致生危害於安全。因認被告曾冠閎上開所為
    係涉犯刑法第277條第1項之傷害罪嫌等語。
二、按告訴乃論之罪，告訴人於第一審辯論終結前，得撤回其告
    訴。又告訴經撤回者，應諭知不受理之判決，並得不經言詞
    辯論為之，刑事訴訟法第238條第1項、第303條第3款、第30
    7條分別定有明文。
三、查本件告訴人陳禾荃告訴被告曾冠閎傷害案件，起訴書認被
    告曾冠閎係犯刑法第277條第1項之傷害罪，依同法第287條
    前段之規定，須告訴乃論。茲被告曾冠閎與告訴人陳禾荃於
    本院準備程序時達成和解，被告曾冠閎亦已依和解內容賠償
    告訴人陳禾荃新臺幣1萬8千元，告訴人陳禾荃即具狀撤回告
    訴，有本院準備程序與和解筆錄、收據及撤回告訴狀各1份
    在卷可考（見本院111年度訴字第442號卷第49至50、55至59
    頁），依照上開說明，本件爰不經言詞辯論，逕為不受理之
    諭知。
據上論斷，應依刑事訴訟法第303條第3款、第307條，判決如主
文。
中　　華　　民　　國　　111 　年　　11　　月　　8 　　日
                  刑事第八庭　審判長法　官　楊廼伶
　　　　　　　　　　　　　　　　　　法　官　林正忠
　　　　　　　　　　           　　 法  官  葛名翔
以上正本證明與原本無異。
如不服本判決應於收受送達後20日內向本院提出上訴書狀，並應
敘述具體理由。其未敘述上訴理由者，應於上訴期間屆滿後20 
日內向本院補提理由書（均須按他造當事人之人數附繕本）「切
勿逕送上級法院」。因疫情而遲誤不變期間，得向法院聲請回復
原狀。
                        　  　　　  書記官  曾韻蒔
中　　華　　民　　國　　111 　年　　11　　月　　8 　　日